臺灣高雄地方法院刑事判決　　　　　　　　　　　　　九十年度訴字第二五三三號
　　公　訴　人　台灣高雄地方法院檢察署檢察官
　　被　　　告　丙○○
右列被告因公共危險案件，經檢察官提起公訴（九十年度偵字第一八五五０號），本
院判決如左：
    主  文
丙○○共同於陸路以群聚飆車及燃放沖天炮之方法致生往來之危險，處有期徒刑參月
，如易科罰金，以參佰元折算壹日。扣案之沖天炮肆拾伍支沒收。
    事  實
一、丙○○明知在道路上以聚眾高速競駛之方式駕駛汽車，進行俗稱「飆車」之行為
    ，足令使用道路之民眾或車輛產生往來之危險，仍於民國（下同）九十年十月二
    日零時十五分許，乘坐其兄丁○○（業於九十年二月二十七日經本院判處有期徒
    刑三月確定）所駕駛之ＶＧ─三二一０號自小客車，與丁○○及其他分騎八至九
    輛機車姓名年籍不詳之十餘人，共同基於致生陸路往來危險之犯意聯絡，群聚集
    結成飆車車隊，並以時速約六十至七十公里之速度，由西向東方向行駛於高雄市
    前鎮區○○○路上，途中闖越紅燈，高速競駛並燃放沖天炮，使往來之車輛難以
    維持正常安全行車，嚴重影響參與道路交通公眾之安全，並以此方式致生陸路往
    來之危險，嗣於該車隊狂飆至高雄市○○○路與與和平路口時，經警攔截查獲，
    並扣得丙○○所持有之沖天炮四十五枚。
二、案經高雄市政府警察局前鎮分局報告臺灣高雄地方法院檢察署檢察官偵查起訴。
    理  由
一、訊據被告丙○○對曾於右揭時地乘坐其兄丁○○所駕駛之汽車，以每小時六至七
    十公里之速度行駛於三多三路之上，過程中並有闖越紅燈，嗣於前開車內查獲有
    沖天炮之事實固坦承不諱，惟矢口否認有何共同飆車及燃放沖天炮犯行，辯稱：
    當日伊與丁○○僅欲從三多路返回鳳山住處，途中並未飆車，亦未燃放沖天炮云
    云。惟查：右揭事實，業據證人即至現場攔截被告之員警葉俊智於審理中到庭結
    證稱：「我們在三多路上執行防飆車勤務，看到丁○○開一台車載丙○○，我們
    就沿途錄影，當時總共有八、九部機車，在三多路西向東苓雅方向行駛，有闖紅
    燈，時速我們沒法測定，應該丙○○在車內放沖天炮‧‧‧我們是追到三多路與
    和平路口攔下來的。我們是用箱型車攔下，當時是車子很多，他們有七、八部車
    停在三多路與和平路口等紅燈，所以我們才把他們攔下來的」等語明確，並有前
    鎮分局復興所查證報告及被告飆車行進路線圖各一紙在卷可稽，復有沖天炮四十
    五枚扣案足資佐證。且被告之兄丁○○於警訊中亦曾供稱：我因見有人飆車行為
    囂張，便故意超越他們等語，衡情飆車族為尋求快感刺激，聚眾行駛於道路之上
    ，車速必然不低，丁○○於行駛中突遇飆車族，竟心生超越之念並付諸實行，且
    於行進過程中不顧交通號誌規範而闖越紅燈，則其與飆車族間有共同競速飆車之
    意甚明。又案發時間上開路段，確有人燃放沖天炮等情，除證人葉俊智證述如上
    外，證人即當日亦騎車在該路段行駛，同被移送涉嫌飆車犯行之甲○○供稱：「
    有人放沖天炮。」、乙○○供稱：「我有發現有人射沖天炮，沖天炮從我旁邊射
    過來‧‧‧」等語甚明（見本院九十一年二月二十日審理筆錄），是上開路段不
    但有人燃放沖天炮，且該沖天炮係向路旁其他行車者加以發射等情堪已認定。雖
    被告否認有何燃放沖天炮之舉，惟其既已坦承前揭扣案四十五支沖天炮係由其兄
    丁○○所駕駛之車內查獲，衡情一般常人會於車內置放沖天炮者，已為稀少，而
    於道路行進中會遇有他人燃放沖天炮者，更為罕見，惟被告不但行經之路段有人
    燃放沖天炮，於車內亦遭查獲有沖天炮，則該沖天炮應係被告燃放之情，可資論
    斷，則其於丁○○駕車狂飆之際，非但未加勸阻，反燃放沖天炮助興，其與丁○
    ○間就前開飆車及燃放沖天炮之行為間有犯意聯絡等情，堪已認定，其前開所辯
    顯係卸責之詞，並不足採。至本院勘驗警方當日蒐證錄影帶，雖其中未攝得被告
    丁○○飆車行徑，有勘驗筆錄一紙附卷可參，惟考量警方圍捕飆車族過程，因所
    欲攝影對象眾多，難免有所疏漏，且被告確有參與飆車等情，已如前所述，縱警
    方蒐證過程有所疏漏，對本院之心證仍不生影響，附此敘明。
二、按刑法第一百八十五條第一項之公共危險罪，所謂致生往來之危險，只須發生危
    險為已足，不以發生實害為必要，而被告與其兄丁○○及其他八、九餘輛機車，
    在三多三路上相互競駛並闖越紅燈，途中更有向其他往來者燃放沖天炮之舉，渠
    等行為客觀上已足以影響路人及參與交通之公眾往來之安全，是核渠等所為，係
    犯刑法第一百八十五條第一項之以他法致生公眾往來危險罪。另按意思之聯絡並
    不限於事前有所謀議，即僅於行為當時有共同犯意之聯絡者，亦屬之，且其表示
    之方法，亦不以明示通謀為必要，即相互間有默示之合致，亦無不可；又共同正
    犯之意思聯絡，原不以數人間直接發生者為限，即有間接之聯絡者，亦包括在內
    ，最高法院七十三年台上字第二三六四號、七十七年台上字第二一三五號著有判
    例可資參照，被告與其兄丁○○及其他不詳姓名年籍參與飆車之人間，就前揭犯
    行間，互有犯意聯絡與行為分擔，均為共同正犯。爰審酌被告深夜在外遊蕩，集
    體飆車競駛，並於過程中燃放沖天炮助興，嚴重妨害公眾往來安全，犯後復未飾
    詞圖卸，所為非是，惟念其年輕識淺，思慮難免欠週，及未具體釀成交通意外事
    故等一切情狀，量處如主文所示之刑，並諭知易科罰金折算之標準。至扣案沖天
    炮四十五支係犯罪所用之物，且為被告所有等情，業經其供明在卷可按，爰依刑
    法第三十八條第一項第二款併與宣告沒收。
據上論斷，應依刑事訴訟法第二百九十九條第一項前段，刑法第二十八條、第一百八
十五條第一項、第四十一條第一項，第三十八條第一項第二款，罰金罰鍰提高標準條
例第一條前段、第二條，判決如主文。
中    華     民     國      九十一      年      十      月    七      日
                              臺灣高雄地方法院刑事庭
                                  審判長法官    黃三友
                                        法官    何悅芳
                                        法官    黃宗揚
右正本證明與原本無異。
如不服本判決，應於判決送達後十日內，向本院提出上訴狀。
                                      書記官    陳掌珠
中    華     民     國      九十一      年      十      月      七      日
附錄本案判決論罪科刑法條：
中華民國刑法第一百八十五條
 (妨害公眾往來安全罪)
損壞或壅塞陸路、水路、橋樑或其他公眾往來之設備或以他法致生往來之
危險者，處五年以下有期徒刑，拘役或五百元以下罰金。
因而致人於死者，處無期徒刑或七年以上有期徒刑。致重傷者，處三年以
上十年以下有期徒刑。
第一項之未遂犯罰之。
